臺灣嘉義地方法院民事裁定　　　　　　100年度消債清字第6號
聲　請　人　賴姿
代　理　人　劉興文律師
上列當事人因消費者債務清理事件聲請更生，本院裁定如下：
    主  文
債務人自中華民國一百年七月二十六日下午五時起開始清算程序
，並同時終止清算程序。
    理  由
一、按更生方案未依消費者債務清理條例第59條、第60條規定可
    決時，除有該條例第64條規定之情形外，法院應以裁定開始
    清算程序，消費者債務清理條例第61條定有明文。又法院開
    始清算程序之裁定，應載明其年、月、日、時，並即時發生
    效力，另債務人之財產不敷清償清算程序之費用時，法院應
    裁定開始清算程序，並同時終止清算程序，復為同條例第83
    條第1 項、第85條第1 項所明定。次按法院裁定開始更生或
    清算程序後，非經已申報無擔保及無優先權債權人全體同意
    ，債務人不得撤回更生或清算之聲請，消費者債務清理條例
    第12條第1 項亦有明文。
二、查本件債務人聲請更生，前經本院於民國99年5 月31日以99
    年度消債更字第5 號裁定開始更生程序在案。而債務人於10
    0 年4 月15日提出分96期、每月還款11,276元之更生方案，
    經本院於100 年4 月19日依消費者債務清理條例（下稱消債
    條例）第60條第1 項規定，定期命本件債權人以書面確答是
    否同意本件更生方案，雖計有台新國際商業銀行股份有限公
    司、萬泰商業銀行股份有限公司、聯邦商業銀行股份有限公
    司表示同意該更生方案，另豐（台灣）商業銀行股份有限
    公司、渣打國際商業銀行股份有限公司則表示不為同意，惟
    債務人於上開程序進行中，於100 年4 月19日具狀撤回本件
    更生之聲請，此部分經徵詢各債權人之意見，因有台灣新光
    商業銀行股份有限公司不同意債務人撤回更生之聲請，而未
    獲全體債權人同意，其撤回並不生效力，此有債務人民事聲
    請撤回狀及台灣新光商業銀行股份有限公司陳報狀在卷可稽
    。嗣經本院電詢債務人是否依原更生方案履行，債務人另於
    100 年6 月2 日提出分96期、每月還款4,170 元之新更生方
    案，本院復於同日依消債條例第60條第1 項規定，定期命本
    件債權人以書面確答是否同意該更生方案，計有台新國際商
    業銀行股份有限公司、大眾商業銀行股份有限公司、萬泰商
    業銀行股份有限公司、豐（台灣）商業銀行股份有限公司
    、台灣新光商業銀行股份有限公司、日盛國際商業銀行股份
    有限公司、國泰世華商業銀行股份有限公司、誠第一資產
    管理股份有限公司、渣打國際商業銀行股份有限公司、聯邦
    商業銀行股份有限公司均於期間內表示不為同意，是本件更
    生方案並未經債權人可決。又經斟酌債務人於100 年6 月2
    日所提之更生方案，其願清償8 年，以每月為1 期，計96期
    ，每期清償金額4,170 元，清償總金額400,320 元，總清償
    比例為36.94 ％，清償比例不高，尚難認債務人所提更生方
    案之條件係屬公允，自不符合得由法院逕以裁定認可更生方
    案之要件。況債務人前於100 年4 月15日提出願清償8 年，
    以每月為1 期，計96期、每月還款11,276元之更生方案，所
    提列之每月薪資收入為41,947元，嗣於100 年6 月2 日再提
    出每月還款4,170 元、分96期之新更生方案，提列之每月薪
    資收入卻降為31,491元，核與其不爭執之99年度總收入為50
    3,366 元、平均每月收入為41,947元之數額並不相符，此有
    第三人恩德發有限公司100 年2 月22日回覆函及本院100 年
    3 月10日調查筆錄在卷可稽，顯見債務人確有短報薪資之情
    事，實難認債務人已盡最大努力並本於誠信提出更生方案，
    且債務人於提出100 年4 月15日之更生方案後旋即於同年月
    19日以無法負擔該更生方案為由聲請撤回本件更生之聲請，
    更可見其未盡最大清償誠意，與消費者債務清理條例規定更
    生程序係在協助債務人重建經濟秩序之立法意旨有違。
三、再查，依據債務人所提財產清單及本院依職權調取之稅務電
    子閘門財產所得調件明細表所示，其名下並無其他財產，參
    酌本件清算程序之程序及規模，堪認債務人之財產應不敷清
    償清算程序之費用，揆諸首揭說明，開始本件清算程序，並
    同時終止清算程序。
中    華    民    國   100    年    7     月    26    日
              民事第二庭    法      官  柯月美
上為正本係照原本作成。
開始清算程序之裁定不得抗告，如不服同時終止清算程序之裁定
，應於裁定送達後10日內，以書狀向本院提出抗告，並繳納抗告
費新臺幣1 千元。
本裁定已於民國100 年7 月26日下午5 時公告。
中    華    民    國   100    年    7     月    26    日
                            書  記  官  黃怡禎